【裁判字號】    89,上易,2163
【裁判日期】    890817
【裁判案由】    毒品危害防制條例
【裁判全文】
臺灣高等法院臺中分院刑事判決                  八十九年度上易字第二一六三號
    上  訴  人  臺灣臺中地方法院檢察署檢察官
    被      告  甲○○
右上訴人，因被告違反毒品危害防制條例案件，不服臺灣臺中地方法院八十九年度易
字第一五三六號，中華民國八十九年八月十七日第一審判決（起訴案號：臺灣臺中地
方法院檢察署八十九年度毒偵字第二九五一號，並經同署移送併辦：八十九年度毒偵
字第三八五七號、八十九年度毒偵字第五七五三號），提起上訴，本院判決如左：
    主  文
原判決撤銷。
甲○○連續施用第二級毒品，累犯，處有期徒刑玖月。
扣案安非他命貳包（各為毛重零點肆公克）、殘留安非他命之空袋貳個，均沒收銷燬
之，玻璃球壹個、酒精燈壹個，均沒收。
    事  實
一、甲○○曾於民國（下同）八十六年間，因犯竊盜罪，經台灣新竹地方法院判處有
    期徒刑一年，於八十六年九月十五日判決確定，甫於八十七年七月十四日執行完
    畢，仍不知悔改。復因施用毒品案件，經依臺灣臺中地方法院先後裁定送觀察、
    勒戒後，均無繼續施用毒品之傾向，經台灣台中地方法院檢察署檢察官分別於八
    十八年十月二十二日及八十九年一月二十八日，以八十八年度毒偵字第一一七八
    號及八十八年度毒偵字第二○一一、第二二三五號、八十九年度毒偵字第一四四
    、第五二八號為不起訴處分確定。詎又基於概括之犯意，自八十九年二月十一日
    或其前三天內某時點起，至八十九年二月十四日止，在不詳地點及台中縣潭子鄉
    ○○村○○○路一一三巷八號住處等地，連續施用第二級毒品安非他命多次，分
    別為警於八十九年二月十一日凌晨零時十五分許及同年月十五日凌晨一時許，在
    台中縣潭子鄉○○村○○○路一一三巷八號前及台中市○○○路與中工二路交岔
    路口附近查獲，並分別扣得其持有之第二級毒品安非他命各一包（均為毛重○．
    四公克），經檢察官諭知交保，無法交保改限制住居後，又以同一概括犯意，至
    同年六月十四日止，不定期於上開住處等場所，多次連續施用第二級毒品安非他
    命，迄八十九年六月十五日十七時五十五分許，在上開住處三樓經警查獲，並扣
    得其所有供施用之玻璃球一個、酒精燈一個及其持有殘留安非他命之空袋二個。
二、案經臺中市警察局第四分局報請臺灣臺中地方法院檢察署檢察官偵查起訴及由該
    署檢察官先後移送原審及本院併辦。
    理  由
一、訊據被告甲○○，固坦承於八十九年二月十一日、二月十五日、六月十五日查獲
    前，確有施用第二級毒品安非他命之犯行，惟辯稱僅各施用一次，兩次查獲之安
    非他命二包，並非伊所持有，六月十五日查獲時之物品，亦係前案所留下云云。
    惟查，被告於八十九年二月十一日為警查獲時所採集之尿液，經送請台中市衛生
    局檢驗結果，呈甲基安非他命陽性反應，有台中市衛生局八十九年三月四日出具
    之煙毒尿液檢驗成績書一紙在卷可稽，復有扣案之安非他命一包（毛重零點四公
    克）足資佐證，被告於警訊時亦坦承該安非他命一包係綽號玖佰者所送云云，是
    被告甲○○有於查獲當時或前三日內某時點非法施用第二級毒品安非他命甚明，
    其於偵查中、原審時辯稱未施用安非他命，於本院辯稱該安非他命非其所有云云
    ，核係犯後卸責之詞，不足採信。次查，被告於八十九年二月十五日凌晨一時許
    為警查獲時所採集之尿液，送請台中市衛生局檢驗結果，呈甲基安非他命陽性反
    應，有台中市衛生局八十九年三月七日出具之煙毒尿液檢驗成績書一紙在卷可稽
    ，復有扣案之安非他命一包（毛重零點四公克）足資佐證，且依警方檢查紀錄所
    載，警方係在路口查獲被告，並在被告手上查獲該安非他命，此外，並無他人在
    場之情事，則被告上開施用之自白核與事實相符，自堪採信，惟被告辯稱該安非
    他命非其所有云云，亦難採信。
二、再者，被告於八十九年六月十五日在上開住處，被警查獲上開物品之情事，有搜
    索扣押證明筆錄在卷可稽，被告所採取之尿液經檢驗結果，亦呈安非他命陽性反
    應之事實，有臺中縣衛生局八十九年六月二十七日檢驗尿水報告書可憑，足見被
    告偵查中辯稱未再施用，該物品係以前所留下云云，本院審理時辯稱僅施用一次
    云云，均係畏究之詞，難以採信，是被告於上開期間內有連續施用安非他命之犯
    行至為灼然，均堪認定。又被告前曾因施用毒品案件，經依原審先後二次裁定送
    觀察勒戒後，因無繼續施用毒品之傾向，為台灣台中地方法院檢察署檢察官分別
    於八十八年十月二十二日及八十九年一月二十八日，以八十八年度毒偵字第一一
    七八號及八十八年度毒偵字第二○一一、第二二三五號、八十九年度毒偵字第一
    四四、第五二八號為不起訴處分確定，此有前開不起訴處分書二份附卷可參，是
    本件事證明確，被告甲○○三犯毒品危害防制條例之連續施用第二級毒品之犯行
    ，洵堪認定。
三、核被告所為，係犯毒品危害防制條例第十條第二項之罪。被告多次持有第二級毒
    品安非他命之低度行為應為施用之高度行為所吸收，均不另論罪。被告於八十九
    年二月十四日施用安非他命之犯行，及其後至同年六月十四日止之施用犯行，雖
    均未經起訴，惟此等部分犯行與起訴部分具有裁判上一罪之連續犯關係，並經檢
    察官先後，向原審及本院併辦，本院自應予審理。又被告先後多次施用安非他命
    之犯行，時間緊接，所犯犯罪構成要件相同，顯係基於概括之犯意反覆為之，為
    連續犯，應依刑法第五十六條論以一罪，並加重其刑。又被告曾於八十六年間，
    因犯竊盜罪，經台灣新竹地方法院判處有期徒刑一年，於八十六年九月十五日判
    決確定，甫於八十七年七月十四日執行完畢，此有台灣台中地方法院檢察署刑案
    資料查註紀錄表及本院被告全國前案紀錄表各一件附卷可稽，其於受有期徒刑之
    執行完畢後，五年內再犯本件有期徒刑以上之罪，為累犯，應依刑法第四十七條
    規定遞加重其刑。原審經審理之結果，認被告罪證明確，予以論科，固非無見。
    但原審就被告八十九年二月十五日後至同年六月十四日止之連續施用犯行，未及
    併辦，檢察官據此提起上訴，指摘原判決不當，非無理由，自應由本院撤銷改判
    。爰審酌被告犯罪之動機、目的、手段、品行、犯罪所生之損害，及犯罪後之態
    度等一切情狀，量處如主文第二項所示之刑，以示懲儆。又扣案之安非他命二包
    （各為毛重零點四公克），應依毒品危害防制條例第十八條第一項前段，宣告沒
    收銷燬之。而六月十五日查獲之殘留安非他命空袋二個，該毒品與該空袋無從分
    離，亦應依法宣告沒收銷燬之。且該玻璃球一個、酒精燈一個，係被告所有，業
    據被告於警訊時供明在卷，且供本件犯罪所用之物，應依刑法第三十八條第一項
    第二款規定宣告沒收之。
據上論斷，應依刑事訴訟法第三百六十九條第一項前段、第三百六十四條、第二百九
十九條第一項前段，毒品危害防制條例第十條第第二項、第二十條第三項前段、第十
八條第一項前段，刑法第十一條前段、第五十六條、第四十七條、第三十八條第一項
第二款，判決如主文。
本案經檢察官王雪惠到庭執行職務
中      華      民      國    八十九    年      十      月    三十一    日
                                  臺灣高等法院臺中分院刑事第二庭
                                        審判長法  官  羅  禮  政
                                              法  官  陳  欣  安
                                              法  官  蔡  聰  明
右正本證明與原本無異。
不得上訴。
                                              書記官    瑞  芳
中      華      民      國    八十九      年    十一      月     一     日
毒品危害防制條例第十條第二項：
施用第二級毒品者，處三年以下有期徒刑。
                                                                        Ｋ


司法院資訊處製作；財團法人民間司法改革基金會備份。
